臺灣高等法院臺中分院刑事裁定
110年度聲字第2280號
聲明異議人
即 受 刑人  陳玉金




上列聲明異議人因違反毒品危害防制條例案件，對臺灣彰化地方
檢察署檢察官執行之指揮（110年度執更字第994號），聲明異議
，本院裁定如下：
    主  文
聲明異議駁回。
    理  由
一、聲明異議意旨略以：聲明異議人即受刑人陳玉金（下稱受刑
    人）前因違反毒品危害防制條例案件入監執行後假釋出監，
    於假釋期間另犯廢棄物清理法案件，經臺灣臺南地方法院以
    109年度訴字第1510號判處有期徒刑6月確定，而遭法務部於
    民國110年7月28日以法矯字第11001052510號撤銷假釋，受
    刑人接獲撤銷假釋處分後，旋即於民國106年9月22日110年8
    月6日向法務部提起復審以為救濟，惟復審遭駁回，受刑人
    即接獲臺灣彰化地方檢察署（下稱彰化地檢署）檢察官110
    年度執更字第994號執行命令，並於110年8月25日入監執行
    殘刑，然依司法院釋字第796號解釋意旨，受刑人遭撤銷假
    釋之事由，既係受6月有期徒刑，並准予易科罰金，受刑人
    是否有再入監執行殘刑之必要，尚得提起復審以為救濟之機
    諱，在法務部復審審議小組駁回復審、撤銷假釋處分確定前
    ，仍有廢止或撤銷假釋處分之可能，彰化地檢署檢察官未待
    撤銷假釋之處分確定，即逕予收監執行殘刑，如法務部廢止
    或撤銷原撤銷假釋處分，對受刑人極為不利，該指揮執行難
    謂適當，請准予撤銷檢察官之執行指揮處分等語。
二、按刑事訴訟法第484條規定：受刑人或其法定代理人或配偶
    以檢察官執行之指揮為不當者，得向諭知該裁判之法院聲明
    異議。至假釋出監之受刑人以其假釋之撤銷為不當者，得於
    收受處分書之翌日起10日內向法務部提起復審；前項復審無
    停止執行之效力；受刑人對於撤銷假釋之處分不服，經依法
    提起復審而不服其決定，或提起復審逾2個月不為決定或延
    長復審決定期間逾2個月不為決定者，應向監獄所在地或執
    行保護管束地之地方法院行政訴訟庭提起撤銷訴訟，108年1
    2月17日修正、109年7月15日施行之監獄行刑法第121條第1
    項後段、第2項、同法第134條第1項等另定有明文。從而監
    獄行刑法修正施行後，受刑人遇法務部撤銷假釋，倘若不服
    ，應循上開行政爭訟途徑尋求救濟，不再由刑事法院依刑事
    訴訟法之規定審判，此與同法第153條第1項所定於上開修正
    條文施行前，因撤銷假釋已繫屬於法院之聲明異議案件，尚
    未終結者，於修正施行後，仍由原法院依司法院釋字（下稱
    釋字）第681號解釋意旨，依刑事訴訟法之規定審理者有別
    ；倘受刑人對於檢察官指揮執行該假釋撤銷後之殘刑，依刑
    事訴訟法第484條之規定向原先諭知該刑事裁判之刑事法院
    聲明異議，程序上雖無不合，惟此際刑事法院審查檢察官指
    揮執行殘刑處分之範圍，應限於該執行之指揮本身是否有違
    法或不當之情事，不及於為其前提之法務部撤銷假釋處分，
    以符修正後監獄行刑法劃分審判權之旨，並避免衍生權限衝
    突之爭議。至於109年11月6日公布之釋字第796號解釋所揭
    示刑法第78條第1項本文規定違憲部分，自公布之日起失其
    效力，原依該規定撤銷假釋之處分，其效力如何及依該解釋
    意旨應為如何之處理等相關疑義，乃法務部之權責，如有不
    服，仍應依監獄行刑法上開規定尋求救濟，亦非刑事訴訟法
    第484條規定之聲明異議程序所得審查之範圍（最高法院110
    年台抗字第908號裁定參照）。又刑事訴訟法第484條所謂「
    檢察官執行之指揮不當」，係指就刑之執行或其方法違背法
    令，或雖非違法而因處置失當，致受刑人蒙受重大不利益者
    而言。又受假釋人之假釋處分經撤銷，檢察官倘係依據法律
    規定，指揮執行殘餘刑期，即無執行之指揮違法或其執行方
    法不當之可言（最高法院110年度台抗字第441號裁定參照）
    。
三、經查：
　㈠本件受刑人前因違反毒品危害防制條例案件，經本院以103年
    度上訴字第339號判處應執行有期徒刑6年11月確定，於104
    年1月30日入監執行，於106年9月22日假釋出監，受刑人108
    年1月假釋期間復因違反廢棄物清理法案件，經臺灣臺南地
    方法院以109年度訴字第1510號判處有期徒刑6月確定，法務
    部考量受刑人前案毒品罪，於假釋期間接續違反二件廢棄物
    清理法案件，有反覆實施相同或相類似犯罪之具體情狀，基
    於特別預防考量，乃以110年7月28日法授矯教字第11001052
    510號函撤銷受刑人之假釋，並由彰化地檢署核發110年執更
    戊字第994號執行指揮書執行殘刑2年5月13日。以上各情，
    業經本院調閱彰化地檢署上開執行案卷查核屬實，並有前揭
    刑事判決、臺灣高等法院被告前案紀錄表、法務部110年7月
    28日法授矯教字第11001052510號函及執行指揮書附於該案
    卷宗可憑，堪以認定。
　㈡依前揭說明，受刑人之假釋處分業經法務部撤銷，受刑人縱
    依法提出復審，然復審無停止執行之效力，是彰化地檢署檢
    察官於受刑人之假釋經撤銷後，以110年執更戊字第994號執
    行指揮書執行殘刑2年5月13日，所為執行之指揮，於法有據
    ，並無違法或不當。受刑人仍向本院聲明異議，其異議應無
    理由。
四、綜上所述，本件檢察官之執行指揮，經核並無違法或不當，
    本件聲明異議為無理由，應予駁回。
據上論斷，應依刑事訴訟法第486 條，裁定如主文。 
中　　華　　民　　國　　110 　年　　9 　　月　　27　　日
            刑事第三庭    審判長法　官  楊  真  明
　　　　　　　　　　　　        法　官  李  明  鴻
　　　　　　　　　　　　　      法　官  楊  欣  怡
以上正本證明與原本無異。
如不服本裁定，應於收受送達後5日內向本院提出抗告書狀（須
附繕本）。因疫情而遲誤不變期間，得向法院聲請回復原狀。

                                書記官  孫  銘  宏
　　　　　　　　　　　　　　　　
中　　華　　民　　國　　110 　年　　9 　　月　　27　　日